【裁判字號】    96,重訴,65
【裁判日期】    971125
【裁判案由】    第三人異議之訴
【裁判全文】
臺灣屏東地方法院民事判決              96年度重訴字第65號
原      告  丙○○○○○○
                      之1
                      之1
被      告  甲○○
訴訟代理人  黃光宇    律師
上列當事人間第三人異議之訴事件，本院於民國97年11月11日言
詞辯論終結，判決如下：
    主  文
原告之訴駁回。
訴訟費用由原告負擔。
    事實及理由
一、原告主張：本院96年度執字第19056 號強制執行事件，就訴
    外人乙○○即戴坤霖之財產為強制執行，惟坐落屏東縣恆春
    鎮○○○段72地號土地，及坐落同段72-1地號土地上之未保
    存登記建物建號暫174 號房屋（下稱系爭建物），即門牌號
    碼恆春鎮○○路76號為原告於本院90年度執字第3709號強制
    執行拍定取得，為其所有而非乙○○所有，自不應受強制執
    行，為此提起第三人異議之訴等語，並聲明：本院96年度執
    字第19056 號強制執行事件，對所為之強制執行程序應予撤
    銷。
二、被告則以：系爭建物與原告前於本院民國90年度執字第3709
    號強制執行所取得138 建號房屋，價格、面積顯不相同，系
    爭房屋並非原告所有，自無排除強制執行之權利等語置辯，
    並聲明：原告之訴駁回。
三、本件爭點：本院90年度執字第3709號原告所拍定之不動產是
    否為96年度執字第19056 號強制執行查封之標的？
四、按第三人就執行標的物，有足以排除強制執行之權利者，得
    於強制執行程序終結前，向執行法院對債權人提起異議之訴
    ，此為強制執行法第15條所明定。而強制執行法第15條所謂
    就執行標的物有足以排除強制執行之權利者，係指對於執行
    標的物有所有權、典權、留置權、質權存在之情形之一者而
    言，最高法院亦著有44年臺上字第721 號判例足資參照。經
    查：
  (一)本件強制執行程序就系爭建物未拍定，業經本院依職權調閱
    96年度執字第19056 號強制執行卷經核屬實，故本件強制執
    行程序尚未終結，是原告自得提起本件訴訟，先此敘明。
  (二)另本院依職權調閱90年度執字第3709號、91年度執字第79號
    、96年度執字第19056 號強制執行卷宗審核結果，該強制執
    行程序查封戴坤璟所遺坐落屏東縣恆春鎮○○○段72地號土
    地，權利範圍8 分之5 ，及其上138 號建物，面積46.63 平
    方公尺（該執行卷36頁），權利範圍全部，僅有1 層，由原
    告於91年5 月1 日分別以以新臺幣2,304,000 元、103,000
    元拍定取得，而系爭房屋第1 層面積為678.82平方公尺，第
    2 層面積740.45平方公尺、第3 層面積為338.23平方公尺，
    合計走廊、騎樓面積為2,059.85平方公尺，系爭房屋與原告
    當初拍定之138 號建物，二者面積顯有巨大差異。
  (三)本院96年度執字第19056 號查封拍賣之系爭建物，經本院於
    97年8 月25日勘驗現場，並囑託屏東縣恆春地政事務所繪製
    系爭建物位置之複丈成果圖，再將該複丈成果圖與90年5 月
    17日本院90年度執字第3709號強制執行程序囑託屏東縣恆春
    地政事務所所繪製之測量成果圖套繪，如附件複丈成果圖之
    Ｃ部分，足證原告拍得之建物與96年度執字第19056 號查封
    拍賣建物之坐落位置顯然不同。
  (四)綜上，原告主張伊係系爭建物所有權人，均與實情有違，本
    件拍賣無何錯誤而無效，原告主張不可採信。
五、從而，原告求為判決：確認本院96年度執字第19056 號債權
    人即被告甲○○，就坐落屏東縣恆春鎮○○○段72號建物即
    門牌號碼屏東縣恆春鎮○○路76號房屋所為之查封強制執行
    程序應予撤銷，尚屬無據，應予駁回。
六、結論：本件原告之訴為無理由，依民事訴訟法第78條，判決
    如主文。
中    華    民    國    97    年    11    月    25    日
                  民事第二庭    法  官  羅森德
以上為正本，係照原本作成。
如不服本判決，應於收受送達後20日內向本院提出上訴書狀，其
未表明上訴理由者，應於提出上訴後20日內向本院補提理由書狀
（均須按他造當事人之人數附繕本）。
                                書記官  蔣開屏
中    華    民    國    97    年    11    月    25    日


司法院資訊處製作；財團法人民間司法改革基金會備份。
